【裁判字號】    95,上易,1059
【裁判日期】    951005
【裁判案由】    竊盜
【裁判全文】
臺灣高等法院臺中分院刑事判決        95年度上易字第1059號
上  訴  人  臺灣彰化地方法院檢察署檢察官
被      告  丙○○
上列上訴人因被告竊盜案件，不服臺灣彰化地方法院95年度易字
第43號中華民國95年6月9日第一審判決（起訴案號：臺灣彰化地
方法院檢察署94年度偵字第9488號），提起上訴，本院判決如下
：
    主  文
原判決撤銷。
丙○○共同連續攜帶兇器竊盜，累犯，處有期徒刑柒月。扣案之
鑿子、活動板手、梅花板手、尖嘴鉗、十字起子、一字起子各壹
支，均沒收。
    事  實
一、丙○○於民國89年間因毒品危害防制條例案件，經本院以89
    年度上訴字第1855號判決處有期徒刑十月、七月，定應執行
    有期徒刑一年二月確定。又於90年間因毒品危害防制條例案
    件，經臺灣彰化地方法院以90年度字第493號判決處有期徒
    刑一年二月、八月，定應執行有期徒刑一年八月確定。又於
    90年間因偽造文書案件，經臺灣彰化地方法院以90年度易字
    第1804號判決處有期徒刑五月確定。其後犯之毒品危害防制
    條例案件與偽造文書案件，經臺灣彰化地方法院以91年度聲
    字第902號裁定應執行有徒刑二年。上開案件於90年10月27
    日入監服刑，至93年12月10日執行完畢。丙○○仍不知悔改
    ，與詹益忠共同基於為自己不法所有之概括犯意聯絡，於94
    年11月18日上午11時45分許，由詹益忠提議並攜帶客觀上得
    作為兇器使用之鑿子、活動板手、梅花板手、尖嘴鉗、十字
    起子、一字起子各一支，丙○○則負責在旁把風，二人相偕
    至丁○○位於彰化縣彰化市○○里○○路468巷71-1號之工
    廠內，以拆解方式，竊取丁○○所有之沖床500罐機械零件
    一批。嗣二人於竊取過程中，經附近鄰居報警當場查獲。又
    於94年11月29日上午6時30分，由丙○○騎乘CW6-227號重型
    機車，搭載詹益忠，至彰化縣彰化市○○○路82巷26號前，
    共同徒手竊取乙○○所有之機械鐵座一座，並將該鐵座搬上
    手推車用上開機車載走，藏放於台中縣烏日鄉○○路排水溝
    旁，經警於94年12月22日下午3時許，在彰化縣彰化三竹路
    盤查，並調取監視器畫面後，循線查獲。
二、案經彰化縣警察局彰化分局報請臺灣彰化地方法院檢察署檢
    察官偵查起訴。
    理  由
一、訊據被告丙○○於本院審審中坦承有上開犯行，並據告訴人
    丁○○、乙○○指述甚詳，核與共犯詹益忠於警訊及偵查中
    ，供承之情節相符。並有贓物認領保管單一紙、現場照片八
    幀、監視器翻拍照片十二幀附卷，並有鑿子、活動板手、梅
    花板手、尖嘴鉗、十字起子、一字起子各一支扣案，可資佐
    證。而該等扣案物品，均質地堅硬，足以危害他人身體之安
    全，應屬兇器無疑。雖共犯詹益忠於原審及本院審理中，否
    認有竊盜犯行，係事後卸責之詞，並無可採。證人童瑞津、
    證人即承辦警員陳皇瑞於原審之證言，亦不足採為有利於被
    告之論據。本件事證明確，被告丙○○之犯行，堪以認定。
二、按刑法於民國94年2月2日經總統令修正公布，於95年7月1日
    施行，被告行為後法律有變更，依修正後刑法第2條第1項前
    段規定，應適用行為時之法律。核被告丙○○所為，係犯刑
    法第321條第1項第3款之加重竊盜罪、刑法第320條第1項之
    竊盜罪。被告丙○○多次犯行，時間緊接，犯罪手法及基本
    構成要件均相同，顯係基於概括犯意反覆為之，應依連續犯
    之規定論以一罪。被告丙○○與詹益忠間，有犯意之聯絡及
    行為之分擔，應論以共同正犯。檢察官移送原審併辦之95年
    度偵字第1596 號竊取乙○○財物部分，雖未於起訴書中敘
    及，惟此部分與已起訴部分，有連續犯裁判上一罪之關係，
    為起訴效力所及，本院自應併予審理。查被告丙○○於89年
    間因毒品危害防制條例案件，經本院以89年度上訴字第1855
    號判決處有期徒刑十月、七月，定應執行有期徒刑一年二月
    確定。又於90年間因毒品危害防制條例案件，經臺灣彰化地
    方法院以90年度字第493號判決處有期徒刑一年二月、八月
    ，定應執行有期徒刑一年八月確定。又於90年間因偽造文書
    案件，經臺灣彰化地方法院以90年度易字第1804號判決處有
    期徒刑五月確定。其後犯之毒品危害防制條例案件與偽造文
    書案件，經臺灣彰化地方法院以91年度聲字第902號裁定應
    執行有徒刑二年。上開案件於90年10月27日入監服刑，至93
    年12月10日執行完畢，有臺灣高等法院全國前案紀錄表在卷
    可稽，其於有期徒刑執行完畢後，五年以內再犯本件有期徒
    刑以上之罪，為累犯，應依法加重其刑。原審未察，遽為被
    告無罪之諭知，尚有未合，檢察官上訴指摘原判決不當，為
    有理由，應予撤銷改判。爰審酌被告之品行及犯罪之動機、
    目的、手段、其所行竊之物品，價值非高，犯罪所生危害及
    犯罪後之態度等一切情狀，量處如主文第二項所示之刑。扣
    案之扣案之鑿子、活動板手、梅花板手、尖嘴鉗、十字起子
    、一字起子各一支，係被告詹益忠所有，供被告共同犯罪所
    用之物，應依法宣告沒收。
據上論結，應依刑事訴訟法第369條第1項前段、第364條、第299
條第1項前段，修正後刑法第2條第1項前段、刑法第321條第1項
第3款、修正前刑法第28條、第56條、第47條、第38條第1項第2
款，判決如主文。
本案經檢察官甲○到庭執行職務。
中    華    民    國    95    年    10    月    5     日
               刑事第五庭  審判長法  官  郭  同  奇
                                 法  官  廖  柏  基
                                 法  官  姚  勳  昌
上列正本證明與原本無異。
不得上訴。
                                 書記官  康  孝  慈
中    華    民    國    95    年    10    月    11    日
附錄論罪科刑法條
刑法第321條
犯竊盜罪而有左列情形之一者，處6月以上、5年以下有期徒刑：
一  於夜間侵入住宅或有人居住之建築物、船艦或隱匿其內而犯
    之者。
二  毀越門扇、牆垣或其他安全設備而犯之者。
三  攜帶兇器而犯之者。
四  結夥三人以上而犯之者。
五  乘火災、水災或其他災害之際而犯之者。
六  在車站或埠頭而犯之者。
前項之未遂犯罰之。
                                                      Ｒ


司法院資訊處製作；財團法人民間司法改革基金會備份。
